【裁判字號】    94,訴緝,177
【裁判日期】    950227
【裁判案由】    毒品危害防制條例
【裁判全文】
臺灣板橋地方法院刑事判決             94年度訴緝字第177號
公  訴  人  臺灣板橋地方法院檢察署檢察官
被      告  甲○○
上列被告因違反毒品危害防制條例案件，經檢察官提起公訴（94
年度毒偵字第1922號）暨同署檢察官移送併案審理（95年度毒偵
字第621 號），嗣因被告就被訴事實暨併案事實均為有罪之陳述
，本院告知被告簡式審判程序之旨，並聽取當事人之意見後，由
本院合議庭裁定改由受命法官獨任依簡式審判程序進行，判決如
下：
    主  文
甲○○連續施用第一級毒品，累犯，處有期徒刑玖月。扣案之海
洛因殘渣袋伍個、注射針筒支，均沒收之。
    事  實
一、甲○○前於民國87年間，因施用毒品案件，經本院以87年度
    毒聲字第3612號裁定送觀察、勒戒後，認無繼續施用毒品傾
    向，由臺灣板橋地方法院檢察署檢察官於87年12月24日以87
    年度偵字第26919 號為不起訴處分確定。復於88年間，因施
    用毒品案件，經本院以88年度毒聲字第1376號裁定送觀察、
    勒戒後，認有繼續施用毒品之傾向，由檢察官聲請強制戒治
    並提起公訴，再經本院以88年度毒聲字第1868號裁定令入戒
    治處所施以強制戒治一年，自88年3 月26日起送臺灣臺北戒
    治所強制戒治，已屆滿三月，其成效經評定為合格，無繼續
    戒治之必要，由本院以88年度毒聲字第4738號裁定停止戒治
    ，所餘戒治期間，付保護管束，而於88年8 月17日停止戒治
    出所，嗣於89年3 月17日保護管束期滿未經撤銷視為執行完
    畢，另由本院以88年度重簡字第546 號判處有期徒刑3 月，
    於89年6 月22日易科罰金執行完畢；其又於91年間，因施用
    毒品案件，再經檢察官聲請強制戒治並提起公訴，由本院以
    91年度毒聲字第3046號裁定令入戒治處所施以強制戒治一年
    ，於92年9 月11日執行完畢釋放出所，另由本院以91年度訴
    字第2233號判處有期徒刑7 月確定，甫於93年6 月30日縮短
    刑期期滿執行完畢（於本案構成累犯）。詎其竟未戒除毒癮
    ，基於施用第一級毒品之概括犯意，自93年8 月間起至94年
    10月2 日上午8 時許止，連續在臺北縣三重市○○街65巷37
    號其住所內，以注射針筒施打之方式，施用第一級毒品海洛
    因多次。嗣經警於94年3 月24日16時20分許，在上址查獲，
    並扣得海洛因殘渣袋5 個及注射針筒3 支，復於同年10 月3
    日17時50分許，在臺北縣三重市○○路○段21巷口，為警查
    獲正由本院通緝中之甲○○，經警採集其尿液送驗結果，呈
    嗎啡陽性反應，而查悉上情。
二、案經臺北縣政府警察局海山分局報告臺灣板橋地方法院檢察
    署檢察官偵查起訴暨同署檢察官移送併案審理。
    理  由
壹、程序方面：
    查本件被告甲○○所犯並非死刑、無期徒刑、最輕本刑為三
    年以上有徒刑之罪或高等法院管轄第一審案件，而其於準備
    程序進行中，被告先就被訴事實暨併案事實均為有罪之陳述
    ，經法官告知簡式審判程序之旨，並聽取公訴人及被告之意
    見後，本院認適宜改依簡式審判程序進行，爰依刑事訴訟法
    第273 條之1 第1 項、第284 條之1 規定，由本院合議庭以
    裁定由受命法官獨任進行簡式審判程序，合先敘明。
貳、實體方面：
一、上揭事實，業據被告甲○○於本院審理時坦承不諱，復有搜
    索扣押筆錄、扣押物品目錄表各乙份、查獲現場照片2 幀存
    卷可稽。又被告二次為警查獲時所採其尿液送驗結果，均係
    呈嗎啡陽性反應，此有臺北縣政府警察局海山分局毒品危害
    防制條例被移送者姓名暨代碼對照表（代碼編號為：000000
    00000）、 臺北縣政府警察局三重分局查獲毒品案件被移送
    者姓名暨代號對照表（代碼編號：46493）、 台灣檢驗科技
    股份有限公司各於94年4 月12日、同年10月18日出具之濫用
    藥物檢驗報告（報告編號分別為：CH/2005/30695 、CH/200
    5/A0118）各1份在卷可稽。又按海洛因經注射或吸入人體後
    ，約百分之八十於二十四小時內自尿中排出，一般而言，尿
    液中能否驗出嗎啡陽性反應與其投與量、投與途徑、採尿時
    間、個人體質及檢測方法之靈敏度有關，國外曾有文獻報導
    注射六毫克之海洛因鹽酸鹽，其代謝物嗎啡之平均可檢出時
    限約為二十六小時，業經行政院衛生署藥物食品檢驗局於81
    年9 月8日 以藥檢壹字第8114885 號函述綦詳。據上，被告
    之尿液經以氣相層析質譜儀分析法檢驗，既係呈嗎啡陽性反
    應，顯見被告確有施用第一級毒品海洛因之行為甚明。又查
    ，被告前於87年間，因施用毒品案件，經本院以87年度毒聲
    字第3612號裁定送觀察、勒戒後，認無繼續施用毒品傾向，
    由臺灣板橋地方法院檢察署檢察官於87年12月24日以87年度
    偵字第26919 號為不起訴處分確定；復於88年間，因施用毒
    品案件，經本院以88年度毒聲字第1376號裁定送觀察、勒戒
    後，認有繼續施用毒品之傾向，經本院以88年度毒聲字第18
    68號裁定令入戒治處所施以強制戒治一年，自88年3 月26日
    起送臺灣臺北戒治所強制戒治，已屆滿三月，其成效經評定
    為合格，無繼續戒治之必要，由本院以88年度毒聲字第4738
    號裁定停止戒治，所餘戒治期間，付保護管束，而於88年8
    月17日停止戒治出所，嗣於89年3 月17日保護管束期滿未經
    撤銷視為執行完畢；其又於91年間，因施用毒品案件，由本
    院以91年度毒聲字第3046號裁定令入戒治處所施以強制戒治
    一年，於92年9 月11日執行完畢釋放出所，此有臺灣高等法
    院被告前案紀錄表在卷可稽。綜上所述，足認被告係經強制
    戒治執行完畢釋放後，五年內再犯本件施用第一級毒品犯行
    。是本案事證明確，被告犯行堪以認定，應依法論科。
二、查海洛因屬於毒品危害防制條例第2 條第2 項第1 款所規定
    之第一級毒品。核被告所為，係犯毒品危害防制條例第10條
    第1 項之施用第一級毒品罪。被告施用前持有第一級毒品之
    低度行為，為施用之高度行為所吸收，不另論罪。又被告所
    為多次施用第一級毒品行為，時間緊接，所犯罪名相同，顯
    係出於概括之犯意而反覆為之，為連續犯，爰依刑法第56條
    之規定以一罪論，並加重其刑。雖公訴人僅就被告自93年8
    月間起至94年3 月24日止之連續施用第一級毒品犯行部分予
    以起訴，而就其餘前開論罪之部分未及起訴，惟本院認為該
    部分與已起訴部分有連續犯之裁判上一罪關係，為起訴效力
    所及，本院自得一併予以審理。查被告於91年間，因施用毒
    品案件，由本院以91年度訴字第2233號判處有期徒刑7 月確
    定，甫於93年6 月30日縮短刑期期滿執行完畢，此有上述前
    科表附卷可稽，被告於五年內再犯有期徒刑以上之本罪，為
    累犯，應依刑法第47條規定，加重其刑，並依法遞加重之。
    審酌被告有上述前科，素行非佳，又其前曾犯施用毒品，業
    經強制戒治完畢，竟再為本件施用毒品犯行，顯見其不思悔
    改，自制力亦顯不佳；而施用毒品，足以戕害其身心，易滋
    生其他犯罪，惡化治安，損及公益，惟另考量  被告於犯後
    已坦承犯行，而其施用毒品行為於本質上係屬自我戕害行為
    ，反社會性之程度應屬較低等一切情狀，量處如主文所示之
    刑，以資懲儆。又扣案之海洛因殘渣袋5 個及注射針筒3 支
    ，係供被告施用毒品所用之物，且係被告所有，此據被告於
    本院審理時供明在卷，爰依刑法第38條第1 項第2 款規定，
    併予宣告沒收。
三、至於臺灣板橋地方法院檢察署檢察官以95年度毒偵字第621
    號案件移送本院併案審理部分，與本案起訴部分，有連續犯
    之裁判上一罪關係，本院已併予審究，附此敘明。
據上論斷，應依刑事訴訟法第273 條之1 第1 項、第299 條第1
項前段，毒品危害防制條例第10條第1 項，刑法第11條前段、第
56條、第47條、第38條第1 項第2 款，判決如主文。
本案經檢察官陳孟黎到庭執行職務。
中    華    民    國    95    年    2     月    27    日
                  刑事第十一庭法  官  林淑婷
以上判決正本證明與原本無異。
如不服本判決，應於送達後十日內，向本院提出上訴狀。
                              書記官  廖貞音
中    華    民    國    95    年    2     月    27    日
附錄本案論罪科刑法條全文：
毒品危害防制條例第十條
施用第一級毒品者，處六月以上五年以下有期徒刑。
施用第二級毒品者，處三年以下有期徒刑。


司法院資訊處製作；財團法人民間司法改革基金會備份。
